臺灣臺北地方法院刑事裁定             100年度聲字第2157號
聲  請  人
即  被  告  洪龍丞
上列聲請人因業務侵占等案件，不服本院於中華民國99年12月20
日所為之第一審刑事判決（99年度易字第2833號），逾越上訴期
間後聲請回復原狀及提起上訴，本院裁定如下：
    主  文
回復原狀之聲請及上訴均駁回。
    理  由
一、聲請意旨詳如附件「刑事聲請回復原狀」狀所載。
二、按非因過失，遲誤上訴、抗告或聲請再審之期間，或聲請撤
    銷或變更審判長、受命推事、受託推事裁定或檢察官命令之
    期間者，於其原因消滅後5日內，得聲請回復原狀，又回復
    原狀之聲請，由受聲請之法院與補行之訴訟行為合併裁判之
    ，刑事訴訟法第67條第1項、第69條第1項分別定有明文。上
    訴期間為10日，自送達判決後起算，原審法院認為上訴不合
    法律上之程式或法律上不應准許或其上訴權已經喪失者，應
    以裁定駁回之；同法第349條、第362條前段亦規定甚明。
三、聲請人即被告主張：郵差於民國99年12月24日送達判決時，
    原本房東太太見其上係記載聲請人永康街之住址，曾表示拒
    絕代收，惟郵差表示代收並無不可，故房東太太始蓋了收發
    章代收判決云云。是依聲請人上開意旨，似在表示本院99年
    度易字第2833號判決並非送至伊之住所地即臺北市○○區○
    ○街23巷15之5號，而係送至臺北市大安區○○○路○段30巷
    23號1樓之聲請人公司所在地，因此導致伊上訴逾期1日。惟
    縱認聲請人前開主張屬實，判決書係送至其公司所在地，然
    送達文書，除本章有特別規定外，準用民事訴訟法之規定，
    刑事訴訟法第62條定有明文；另送達於應受送達人之住居所
    、事務所或營業所行之，但在他處會晤應受送達人時，得於
    會晤處所行之；民事訴訟法第136條第1項亦有規定，揆諸上
    開規定，聲請人既已收受本院99年度易字第2833號判決，送
    達仍屬合法。又本件聲請人係於99年12月24日收受本院99年
    度易字2833號判決，嗣聲請人於100年1月5日提起上訴，於
    100年1月25日經臺灣高等法院以100年度上易字第191號認定
    逾越上訴之10日期間而駁回上訴，聲請人於100年1月27日收
    受臺灣高等法院100年度上易字第191號判決等情，業經本院
    於100年度聲字第1868號（亦為聲請人聲請回復原狀）案件
    中調取本院99年度易字第2833號、臺灣高等法院100年度上
    易字第191號全卷核閱無訛。是縱認聲請人認為非因過失而
    致上訴逾期，然至遲於其收受臺灣高等法院100年度上易字
    第191號判決時，即已可知悉上訴已逾期之事，且聲請人於
    該日其所謂遲誤上訴期間之原因也早已消滅，惟聲請人遲至
    100年8月1日（參本件「刑事聲請回復原狀」狀上法務部矯
    正署臺北監獄收狀登記章上日期，早已逾越被告收受臺灣高
    等法院100年度上易字第191號判決之100年1月27日達數月）
    始提出本件回復原狀聲請，自已逾5日之法定期間。從而，
    其回復原狀之聲請，於法不合，應予駁回；本件上訴，應認
    已逾上訴期間，不合法律上之程式，併予駁回。
五、依刑事訴訟法第220條、第69條第1項前段、第362條，裁定
    如主文。
中    華    民    國   100    年    8     月    3     日
                刑事第九庭  法  官  劉素如
上正本證明與原本無異。
如不服本裁定，應於送達後5 日內，向本院提出抗告狀。
                            書記官  陳育君
中    華    民    國   100    年    8     月    3     日